【裁判字號】    99,易,1762
【裁判日期】    990726
【裁判案由】    竊盜
【裁判全文】
臺灣臺中地方法院刑事判決              99年度易字第1762號
公  訴  人  臺灣臺中地方法院檢察署檢察官
被      告  甲○○
上列被告因竊盜案件，經檢察官提起公訴（99年度偵字第5989號
），被告就被訴事實為有罪之陳述，本院裁定進行簡式審判程序
，判決如下：
    主          文
甲○○竊盜，累犯，處有期徒刑拾壹月。
    犯罪事實及理由
一、本件犯罪事實及證據，除證據部分應補充「被告於本院審理
    中之自白」外，餘均引用檢察官起訴書之記載（如附件）。
二、爰審酌被告前有多次竊盜及強盜、偽造文書、搶奪等前科，
    素行極為不佳，又被告甫因於民國九十八年四月二日竊取彩
    券零售商三十六張彩券，經臺灣桃園地方法院於九十八年八
    月二十四日以九十八年度易字第四○○號判處有期徒刑十一
    月確定（被告於該案有賠償被害人蔡進發新臺幣三萬元）等
    情，有臺灣桃園地方法院九十八年度易字第四○○號判決書
    及臺灣高等法院被告前案紀錄表在卷可憑，其竟仍不知改過
    ，隨再犯本件同一手法犯罪，惡性非輕，兼衡被告犯後於本
    院審理時坦認犯行，並已賠償被害人丙○○新臺幣一萬五千
    元（有臺灣銀行匯款申請書回條聯及丙○○陳報狀在卷可憑
    ）等一切情狀，量處如主文所示之刑。被告當深切反省，勿
    再觸法，以免來日遭法院認有犯罪之惡習，而宣付強制工作
    。
三、依刑事訴訟法第二百七十三條之一第一項、第二百九十九條
    第一項前段、第三百十條之二、第四百五十四條第二項，刑
    法第三百二十條第一項、第四十七條第一項，刑法施行法第
    一條之一，判決如主文。
中    華    民    國    99    年    7    月      26   日
                        刑事第十三庭  法  官  蔡建興
上正本證明與原本無異。
如不服本判決，應於送達後十日內向本院提出上訴狀（須附繕本
），上訴於臺灣高等法院臺中分院。
上訴書狀如未敘述理由，應於上訴期間屆滿後二十日內補提理由
書於本院。
`                                     書記官  黃英寬
中    華    民    國    99    年    7    月      26   日
附錄本案論罪科刑法條
刑法第三百二十條：
意圖為自己或第三人不法之所有，而竊取他人之動產者，為竊盜
罪，處五年以下有期徒刑、拘役或五百元以下罰金。
意圖為自己或第三人不法之利益，而竊佔他人之不動產者，依前
項之規定處斷。
前二項之未遂犯罰之。
附件：
臺灣臺中地方法院檢察署檢察官起訴書                  政股
                                      99年度偵字第5989號
    被      告  甲○○  男  50歲（民國○○年○月○○日生）
                        住臺北縣雙溪鄉牡丹村牡丹94號
                        （另案在臺灣士林分監執行中）
                        國民身分證統一編號：Ｚ000000000號
上列被告因竊盜案件，業經偵查終結，認應提起公訴，茲將犯罪
事實及證據並所犯法條分敘如下：
        犯罪事實
一、甲○○前因搶奪案件，經法院判處有期徒刑1年2月確定，於
    民國98年 2月28日執行完畢。詎其仍不知悔改，復意圖為自
    己不法之所有，於98年11月18日中午12時21分許，在臺中市
    ○○區○○路 2段20號「萬利彩券行」店內，趁丙○○疏於
    注意之際，徒手竊取「刮刮樂彩券」30張。得手後，旋即離
    開現場。嗣於同日下午 1時許，丙○○發現上揭失竊之情而
    報警處理，經警在上址內之桌上採得甲○○之指紋 1枚，並
    調閱案發時、地之監視錄影畫面後，始循線查獲上情。
二、案經臺中市警察局第四分局報告偵辦。
        證據並所犯法條
一、訊之被告甲○○矢口否認有何竊盜之犯行，辯稱：伊之前曾
    至臺中找朋友吳元熙而在臺中買過彩券，但忘記是去那一家
    彩券行買彩券，而且並沒有不付錢即偷走彩券之情形云云。
    經查，被告於99年 3月17日偵查中先辯稱：伊應該沒有去過
    「萬利彩券行」云云，經當庭提示員警在「萬利彩券行」採
    得其指紋 1枚後，復改稱：伊曾向店家買過彩券，但並不清
    楚在何處購買云云；嗣於99年4月7日偵查中翻異前供，再改
    稱：伊那次來臺中找吳元熙時，應該沒有買過彩券云云，其
    前後供述不一，實屬可議；參以被告前於98年4月2日曾因竊
    取彩券零售商之彩券36張乙案，經臺灣桃園地方法院判處有
    期徒刑11月確定，此有臺灣桃園地方法院98年度易字第 400
    號判決書1份在卷足稽。並於98年12月15日復因竊取彩券行
    內之彩券1本（共100張）乙案，經臺灣士林地方法院檢察署
    檢察官提起公訴，現由臺灣士林地方法院以99年度審易字第
    266號案件審理中，有起訴書及本署刑案資料查註紀錄表各1
    份附卷可佐，足認被告前揭所辯，顯係臨訟卸責之詞，不足
    採信。此外，上揭犯罪事實，業據證人即被害人丙○○於警
    詢時及偵查中指述綦詳，並有臺中市警察局第四分局現場勘
    察報告及內政部警政署刑事警察局鑑驗書各1份存卷可憑。
    是被告犯行，堪予認定。
二、核被告所為，係犯刑法第320條第1項之竊盜罪嫌。被告曾受
    有期徒刑執行完畢，此有本署刑案資料查註紀錄表 1份在卷
    可參，其於 5年內故意再犯本件有期徒刑以上之罪，為累犯
    ，請依刑法第47條第1項之規定，加重其刑。
三、依刑事訴訟法第251條第1項提起公訴。
    此  致
臺灣臺中地方法院
中    華    民    國    99    年    4     月    28    日
                              檢察官      乙○○
本件正本證明與原本無異
中    華    民    國    99    年    5     月    18    日
                              書記官      陳南成
附錄本案所犯法條全文
中華民國刑法第320條
意圖為自己或第三人不法之所有，而竊取他人之動產者，為竊盜
罪，處5  年以下有期徒刑、拘役或 5 百元以下罰金。
意圖為自己或第三人不法之利益，而竊佔他人之不動產者，依前
項之規定處斷。
前二項之未遂犯罰之。

司法院資訊處製作；財團法人民間司法改革基金會備份。
